# 求陈版主：增资验资的问题

提问人：lisa-vip 时间：2011-12-01 08:46:09
陈版主您好！我在实务中遇到一个事件：股东会决议通过了本期利润分配方案。接下来又有一个增加注册资本金的协议，协议中规定用未分配利润转增资本，此协议有股东的签字盖章。 在股东会决议做出后企业进行账务处理是借记利润分配-未分配利润；贷记应付利润。这个业务是正确的处理，但是在做出增加注册资本金的协议后，企业的账务处理是借记应付利润，贷记实收资本。 问题一：
用未分配利润转增资本的协议是否可以代替股东会决议文件，虽然有股东的签字盖章，但是是否符合公司法的规定？ 问题二：企业增资的业务处理（直接冲减应付利润，同时增加实收资本）是否符合公司法的规定？此处未见现金流。

回答人：chenyiwei
从法律形式上说，增加注册资本和实收资本，必须有公司股东会的决议。股东之间的协议不能代替股东会的决议，因为作为个体的“股东”是企业外部方，而“股东会”是公司法规定的公司内部组织机构，是公司最高权力机构。两者性质不同，不能互相替代。 由于原先已有利润分配决议，因此补充的股东会决议应明确修订原先的决议，取消原先的股利分配内容，企业据此将应付股利转回未分配利润，再根据增资决议转入实收资本，不能直接从应付利润转入实收资本（这成了债转股了，而且这不是合同之债，即使按照最新的工商总局 57 号令，也是不能作为“债权转股权”出资方式验资的）。

提问人：mhhzxb12 时间：2011-12-30 15:07:15
回复 chenyiwei 的帖子
请教陈版主，这里提到的合同之债如何理解？股东分多次将钱借给公司使用，没签合同、只是一收据，这是合同之债吗？能转资吗？

回答人：chenyiwei
对于“合同之债”的定义和实务把握问题，主要是法律问题，建议咨询律师。